【裁判字號】    95,聲,303
【裁判日期】    950918
【裁判案由】    停止強制執行
【裁判全文】
臺灣苗栗地方法院民事裁定               95年度聲字第303號
聲  請  人  甲○○
            西園坊食品有限公司
法定代理人  乙○○
相  對  人  有限責任苗栗縣竹南信用合作社
法定代理人  丙○○
上列當事人間聲請停止執行事件，本院裁定如下：
      主  文
聲請駁回。
聲請費用由聲請人負擔。
      理  由
一、按強制執行程序開始後，除法律另有規定外，不停止執行。
    有回復原狀之聲請，或提起再審或異議之訴，或對於和解為
    繼續審判之請求，或提起宣告調解無效之訴、撤銷調解之訴
    ，或對於許可強制執行之裁定提起抗告時，法院因必要情形
    或依聲請定相當並確實之擔保，得為停止強制執行之裁定，
    強制執行法第18條定有明文。又按強制執行法第18條規定債
    務人提起執行異議之訴時，不停止強制執行，但法院因必要
    情形或命當事人提出相當確實擔保而為停止強制執行之裁定
    者，不在此限。則有無停止強制執行之必要，自以事實審之
    原法院酌量情形隨時裁定為宜。又所謂必要情形，固由法院
    依自由裁量定之。然法院為此決定，應就回復原狀之聲請，
    或再審之訴，或異議之訴，或抗告，在法律上是否顯無理由
    ，以及如不停止執行，將來是否難於回復執行前之狀態等各
    情形予以斟酌（最高法院51年台聲字第30號、69年台抗字第
    57 7號裁定意旨可參）。
二、本件聲請人主張其已就本院95年度執字第3365號遷讓房屋事
    件之強制執行程序提起執行異議之訴（本院95年度重訴字第
    84號）云云，固屬實在。惟查，相對人與聲請人間本院95年
    度執字第3365號遷讓房屋事件，相對人係執本院94年度訴字
    第282 號民事確定判決據以聲請執行，業據本院依職權調取
    本院95年度執字第3365號強制執行卷宗查閱無訛。而本件聲
    請人所提本院本院95年度重訴字第84號債務人異議之訴事件
    ，依其所訴事實，並未主張渠等於該案執行名義即本院94年
    度訴字第282 號民事判決成立後，有何消滅或妨礙債權人請
    求之事由發生，或渠等就執行標的物有何足以排除強制執行
    之權利存在等情，業經本院調閱前開卷宗核閱無誤。本院審
    酌上情，依首揭說明，認聲請人雖已就本院95年度執字第33
    65號強制執行事件另提執行異議之訴，惟尚無停止強制執行
    之必要。聲請人之聲請，非有理由，應予駁回。
三、依強制執行法第30條之1、民事訴訟法第95條、第78條，裁
    定如主文。
中    華    民    國    95    年    9     月    18    日
                  民事庭法  官  王萬金
以上正本係照原本作成。
如不服本裁定應於送達後10日內向本院提出抗告狀，並繳納抗告
費新臺幣1,000元。
                        書記官  劉碧雯
中    華    民    國    95    年    9     月    18    日


司法院資訊處製作；財團法人民間司法改革基金會備份。
